【裁判字號】    99,家聲,610
【裁判日期】    991124
【裁判案由】    大陸地區判決聲請承認之裁定
【裁判全文】
臺灣高雄地方法院民事裁定             99年度家聲字第610號
聲  請  人  陳竹
代  理  人  唐朝興
相  對  人  詹錦泰
上當事人間請求認可大陸地區離婚判決事件，本院裁定如下：
    主    文
認可大陸地區重慶渝北區人民法院西元2008年9 月11日（2008）
渝北法民初字第4697號民事確定判決。
程序費用新臺幣壹仟元由相對人負擔。
    理    由
一、按在大陸地區作成之文書，經行政院設立或指定之機構或委
    託之民間團體驗證者，推定為真正；又在大陸地區作成之民
    事確定判決、民事仲裁判斷，不違背臺灣地區公共秩序或善
    良風俗者，得聲請法院裁定認可；前開規定，以在臺灣地區
    作成之民事確定裁判、民事仲裁判斷，得聲請大陸地區法院
    裁定認可或為執行名義者，始適用之，臺灣地區與大陸地區
    人民關係條例第7 條、第74條第1 項、第3 項分別定有明文
    。
二、本件聲請意旨略以：聲請人與相對人原係夫妻，因感情破裂
    ，業經重慶市渝北區人民法院西元2008年9 月11日（2008）
    渝北法民初字第4697號民事判決離婚確定，並經財團法人海
    峽交流基金會驗證屬實，爰依臺灣地區與大陸地區人民關係
    條例第74條第1 項規定聲請裁定認可等語，並提出戶籍謄本
    、財團法人海峽交流基金會民國99年9 月27日（99）南核字
    第102208號證明暨所附西元2010年8 月25日委託書、重慶市
    公證處西元2010年8 月25日（2010）渝證字第39264 號公證
    書；財團法人海峽交流基金會民國99年9 月27日（99）南核
    字第102219號證明暨所附重慶市渝北區人民法院西元2010年
    4 月12日（2008）渝北法民初字第4697號證明書、重慶市公
    證處西元2010年7 月29日（2010）渝證字第35100 號公證書
    ；財團法人海峽交流基金會民國99年9 月27日（99）南核字
    第102213號證明暨所附重慶市渝北區人民法院西元2008年9
    月11日（2008）渝北法民初字第4697號民事確定判決、重慶
    市公證處西元2010年7 月29日（2010）渝證字第35099 號公
    證書等各1 份為證。
三、經查，聲請人主張之上開事實，業據聲請人提出上開文件為
    證，堪信為真實。本院審酌上開判決書內容，係以原、被告
    結婚後不久被告就回臺灣生活，沒有建立真正夫妻感情，故
    對原告要求離婚的訴訟請求予以支持，而准許兩造離婚，與
    我國民法第1052條第2 項之離婚重大事由相當，經核其判決
    內容亦與臺灣地區之公共秩序或善良風俗並無相違；又大陸
    地區業於民國87年1 月15日通過「最高人民法院關於人民法
    院認可台灣地區有關法院民事判決的規定」，並自同年5 月
    26日起施行，嗣在臺灣地區作成之民事確定裁判，已得依該
    規定聲請大陸地區法院裁定認可，故應認聲請人之聲請於法
    有據，應予認可。
四、依非訟事件法第21條第2 項、第24條第1 項，民事訴訟法第
    95條、第78 條，裁定如主文。
中    華    民    國    99    年    11    月    24    日
                  家事庭法官    法  官  劉建利
以上正本係照原本作成。
如對本裁定抗告須於裁定送達後10日內向本院提出抗告狀。
中    華    民    國    99    年    11    月    24    日
                                書記官  張金蘭

司法院資訊處製作；財團法人民間司法改革基金會備份。
